臺灣高等法院臺中分院刑事判決　　　　94年度上訴字第2280號
上　訴　人
即　被　告　甲○○　40歲民.
上列上訴人因毒品危害防制條例案件，不服臺灣臺中地方法院94
年度訴字第2685號中華民國94年9月30日第一審判決 （起訴案號
：臺灣臺中地方法院檢察署94年度毒偵字第3976號，及移送併辦
：臺灣臺中地方法院檢察署94年度毒偵字第4586號），提起上訴
，本院判決如下：
    主 　 文
上訴駁回。
    事 　 實
一、甲○○前因施用毒品案件，經依原審法院裁定於民國88年12
    月3日施以強制戒治，於89年5月5日（起訴書誤載為88年5月
    5日）停止強制戒治付保護管束，於 89年11月15日強制戒治
    期滿，並由臺灣臺中地方法院檢察署（下稱臺中地檢署）檢
    察官提起公訴，嗣於89年2月1日，經原審法院判處有期徒刑
    10月、8月，應執行有期徒刑 1年4月確定；復因施用毒品案
    件，經依原審法院裁定於90年7月12日施以強制戒治，於 91
    年4月10日停止戒治處分，於91年7月12日戒治期滿執行完畢
    ，並經臺中地檢署檢察官提起公訴，於90年7月9日，經原審
    法院判處有期徒刑8月確定，於 92年7月9日縮短刑期假釋出
    監，92年11月28日因假釋期滿未經撤銷而執行完畢。詎其仍
    不知悔改，五年內復基於施用第一、二級毒品之概括犯意，
    自94年5月初某日起，至94年8月21日晚上12時許止，在臺中
    縣大里市○○○街26號住處，連續以將第一級毒品海洛因捲
    入香菸內，再點火吸食之方式，施用第一級毒品海洛因多次
    。另自94年5月初某日起，至 94年8月22日上午7時許止，在
    上開住處，連續以將第二級毒品甲基安非他命置入玻璃吸食
    器內，或鋁鉑紙下方，下方用火燒烤，再吸食所產生之霧化
    氣體之方式，施用第二級毒品甲基安非他命多次。嗣於94年
    5月20日凌晨1時15分許經警持搜索票至臺中縣大里市○○○
    街130號3樓328室查獲，並扣得甲○○所有之海洛因2包（其
    中1包淨重2.09公克、空包重零0.24公克；另1包已泡水，毛
    重約4.4公克）、甲基安非他命2包 （合計毛重4.7公克）、
    玻璃吸食器1個及藥鏟1支等物；再於94年8月22日下午3時許
    ，在臺中縣大里市○○路○段35號前為警查獲。
二、案經臺中縣警察局霧峰分局報告臺灣臺中地方法院檢察署檢
    察官偵查起訴，及臺中市警察局第五分局報告臺灣臺中地方
    法院檢察署檢察官移送併案審理。
    理 　 由
一、訊據被告甲○○坦承其有上揭施用第一級毒品海洛因及第二
    級毒品甲基安非他命之犯行不諱，且被告先後二次經警採取
    其尿液送驗，結果均呈安非他命、甲基安非他命及嗎啡陽性
    反應，有詮昕科技股份有限公司濫用藥物尿液檢驗報告、中
    山醫學大學附設醫院藥物濫用檢測中心尿液檢驗報告各一紙
    及委託尿液檢驗代號與真實姓名對照表二紙附卷可稽。又被
    告第一次被警查獲時所扣得之海洛因其中一包，經送法務部
    調查局依化學呈色法、氣相層析質譜儀分析法檢驗結果，確
    含第一級毒品海洛因成分，淨重2.09公克（空包裝重0.24公
    克），此亦有該局94年8月3日調科壹字第120016144 號鑑定
    通知書一紙在卷足憑，並有扣案另1包已泡水之海洛因 （毛
    重約4.4公克）、甲基安非他命2包 （合計毛重4.7公克）、
    玻璃吸食器1個、藥鏟1支等物可資佐證。是被告自白其有施
    用第一級毒品海洛因及第二級毒品甲基安非他命之犯行，應
    堪信為真實。又被告有如事實欄所載之施用毒品前科，有臺
    灣臺中地方法院檢察署刑案資料查註紀錄表、臺灣高等法院
    被告全國前案紀錄表各一份在卷可參。故被告前因施用毒品
    案件，於強制戒治期滿執行完畢後，五年內再犯本件毒品危
    害防制條例第十條之罪，本案事證明確，被告犯行至堪認定
    。
二、核被告所為，係犯毒品危害防制條例第10條第1 項施用第一
    級毒品罪、同條第2 項施用第二級毒品罪。其非法持有海洛
    因、甲基安非他命之低度行為，應分別為施用之高度行為所
    吸收，均不另論罪。被告先後多次施用第一級毒品海洛因、
    第二級毒品甲基安非他命之行為，時間緊接，所犯罪名之構
    成要件相同，顯均係基於概括之犯意而為，應依連續犯之規
    定各論以一罪，並均依法加重其刑。又被告曾於90年間因違
    反毒品危害防制條例等案件，經原審法院判處有期徒刑 8月
    確定，於92年7月9日假釋，至92年11月28日假釋期滿未經撤
    銷而執行完畢，有上開前科表在卷足憑，五年內再犯本件有
    期徒刑以上刑之罪，為累犯，應依刑法第47條之規定，就連
    續施用第一級毒品海洛因及第二級毒品甲基安非他命，各遞
    加重其刑。被告所犯上開二罪，犯意各別，行為互殊，應分
    論併罰。又檢察官僅就被告於94年5月初起至同年月19 日止
    連續施用第一、二級毒品之犯行提起公訴，其餘如事實欄所
    載之犯行雖未為起訴書所載及，惟該部分與已起訴之施用第
    一級毒品及第二級毒品之犯行，各有連續犯之裁判上一罪關
    係，均為起訴效力之所及，本院自應併予審理。
三、原審以被告罪證明確，因之適用毒品危害防制條例第10條第
    1項、第2項，刑法第11條、第56條、第47條等規定，並審酌
    被告一再施用毒品，經多次觀察勒戒及強制戒治執行完畢後
    ，仍不知戒惕，再次施用第一、二級毒品，暨其施用之次數
    施用毒品之次數，並其犯後態度等一切情狀，量處被告施用
    第一級毒品部分有期徒刑11月，施用第二級毒品部分有期徒
    刑8月，並依刑法第51條第5款規定，定其應執行刑為有期徒
    刑1年6月，核其認事用法並無不當，量刑亦堪稱妥適。而被
    告提起上訴，以原審判決量刑太重云云，惟查量刑乃屬法院
    依職權所審酌之事項，且原審已於判決事實及理由欄內詳敘
    審酌上開量刑所應審酌之事項，本院認原審量刑並無不當之
    情形，是被告上訴猶認原審量刑過重，請求從輕量刑，尚無
    理由，應予駁回。
四、至扣案之海洛因2包（其中1包淨重2.09公克、空包重零0.24
    公克；另1包已泡水，毛重約4.4公克）暨內含海洛因殘渣已
    無法析離之分裝袋2個，屬第一級毒品；而甲基安非他命2包
    （合計毛重4.7公克） 暨內含甲基安非他命殘渣已無法析離
    之分裝袋 2個，則屬第二級毒品，皆應依毒品危害防制條例
    第18條第1 項前段之規定宣告沒收銷燬。再者，扣案玻璃吸
    食器1個及藥鏟1支，皆係被告所有供其施用毒品所用之物，
    已據被告自承在卷，應依刑法第38條第1項第2款之規定宣告
    沒收。另扣案之電子秤 1個，被告否認為其所有，且查無證
    據證明係其所有供本案犯罪所用之物，亦非屬違禁物，爰不
    為沒收之諭知。
據上論斷，應依刑事訴訟法第368條，判決如主文。
本案經檢察官乙○○到庭執行職務。
中　　華　　民　　國　　94　　年　　12　　月　　12　　日
              刑事第七庭  審判長法　官　林　榮　龍
                                法　官　江　錫　麟
                                法　官　許　秀　芬
上列正本證明與原本無異。
施用第一級毒品部分得上訴，施用第二級毒品部分不得上訴。
如不服本判決應於收受送達後十日內向本院提出上訴書狀，其未
敘述上訴之理由者並得於提起上訴後十日內向本院補提理由書（
均須按他造當事人之人數附繕本）。
                                書記官　　瑞　芳
中　　華　　民　　國　　94　　年　　12　　月　　13　　日
附錄論罪科刑法條：
毒品危害防制條例第十條：
施用第一級毒品者，處六月以上五年以下有期徒刑。
施用第二級毒品者，處三年以下有期徒刑。
                                                      Ｒ
